【裁判字號】    91,自,409
【裁判日期】    920609
【裁判案由】    詐欺
【裁判全文】
臺灣板橋地方法院刑事判決                          九十一年度自字第四○九號
    自  訴  人  丙○○○
    被      告  甲○○
右列被告因詐欺案件，經自訴人提起自訴，本院判決如左：
    主  文
甲○○意圖為自己不法之所有，以詐術使人將本人之物交付，處拘役伍拾日，如易科
罰金，以參佰元折算壹日。緩刑貳年。
    事  實
一、甲○○基於意圖為自己不法所有之犯意，於民國九十一年四月間，在臺北縣新莊
    市○○路○段三十九巷二號二樓丙○○○之住處，明知其所持有之付款人為華南
    商業銀行土城分行、帳號一六二五─九號、發票日九十一年六月三十日、金額新
    臺幣（下同）二十八萬五百三十元之支票係無法兌領之支票，竟向其佯稱：該支
    票係收受客戶所交付之客票，擬調錢週轉云云，致使丙○○○陷於錯誤，如數交
    付同額現金予甲○○收受。屆期丙○○○向銀行提示前揭支票，竟遭銀行以存款
    不足為由退票，經丙○○○向甲○○催討，甲○○復於同年七月間，再持付款人
    為臺灣中小企業銀行之支票、帳號０一五六─一號，發票日九十一年十月十日、
    金額三十六萬五千元之支票乙紙與丙○○○換票，惟上開支票屆期業經提示後亦
    因存款不足而不獲兌現，業經丙○○○一再催討，甲○○即避不見面，丙○○○
    始知受騙。
二、案經丙○○○提起自訴。
    理  由
一、訊據被告甲○○固供承向自訴人調借支票之事實，惟矢口否認有何詐欺犯行，辯
    稱：伊係幫助以前同事乙○○調錢應急，故將乙○○所持有之客票交付予自訴人
    調現，於支票背面亦有乙○○及伊之背書，其後因乙○○稱無法兌現此張支票，
    伊才去向自訴人拿回退票，並換票，事後因伊積欠自訴人票款，致羞於與自訴人
    聯絡，惟並無詐欺之不法意圖，現亦與自訴人達成和解，分期清償款項云云。經
    查，被告以前開方式，使自訴人陷於錯誤借貸款項，嗣經換票，亦不獲兌現，屢
    經催討，被告均避不見面之事實，業據自訴人於本院審理中指訴甚詳，並有自訴
    人提出之支票影本附卷可稽，雖被告辯以：係為其友人乙○○調借，與乙○○係
    過去之同事關係，均係她來找伊，只是單憑過去的交情幫她調錢云云，惟經本院
    諭知被告提出其友人乙○○之詳細年籍資料、聯絡方式、住址等，被告均付之闕
    如，復經本院依被告所供述該友人乙○○之可能住所地即臺北縣、桃園縣，調調
    臺北縣政府警察局及桃園縣政府警察局轄內「乙○○」口卡，供被告當庭指認，
    其亦無法確認，因之是否確有乙○○其人，並委託被告代為向自訴人調借款項，
    顯有疑問；更何況，被告自承係於會計師事務所任職，從事會計業務等語，則其
    就有關資金之調度，借款人之償債能力、聯絡方式，非可與一般未具有會計經驗
    之人比擬，是其所辯因無經驗，才沒有請乙○○在支票背面留下身分資料云云，
    顯難令人置信；末以被告於借款後，均未與自訴人聯繫，嗣經自訴人提出本件自
    訴後，被告始出面與其洽談和解事宜，顯見其係畏罪情虛，其有詐欺之不法意圖
    ，灼然可見，前開所辯，顯係事後卸責之詞，空言無據，從而，罪證明確，被告
    犯行堪以認定。
二、核被告甲○○所為，係犯刑法第三百三十九條第一項詐欺罪。爰審酌被告並無前
    科，素行尚佳及其本件犯罪之動機、目的、手段、所生之危害及犯後之態度等一
    切情狀，量刑如主文所示之刑，並諭知易科罰金之折算標準，以示儆懲。又被告
    前未曾受有期徒刑以上刑之宣告，此有台灣高等法院被告全國前案紀錄表乙份附
    卷為憑，其因一時失慮，偶罹刑典，事後已與自訴人達成和解，分期攤還，有和
    解書乙份附卷為證，經此刑之宣告後，應知警惕而無再犯之虞，本院因認暫不執
    行其刑為當，予以宣告緩刑二年，用啟自新。
據上論斷，應依刑事訴訟法第三百四十三條、第二百九十九第一項，刑法第三百三十
九條第一項、第四十一條第一項前段、第七十四條第一款，罰金罰鍰提高標準條例第
一條前段、第二條，判決如主文。
中      華      民      國    九十二    年      六      月      九      日
                                  臺灣板橋地方法院刑事第六庭
                                          法  官  徐   蘭   萍
右正本證明與原本無異。
如不服本判決，應於判決送達後十日內，向本院提出上訴狀。
                                          書記官  莊   川   億
中      華      民      國    九十二    年      六      月      九      日
附錄本案論罪科刑法條全文：
刑法第三百三十九條
意圖為自己或第三人不法之所有，以詐術使人將本人或第三人之物交付者，處五年以
下有期徒刑、拘役或科或併科一千元以下罰金。
以前項方法得財產上不法之利益或使第三人得之者亦同。
前二項之未遂犯罰之。


司法院資訊處製作；財團法人民間司法改革基金會備份。
